臺灣臺南地方法院交通事件裁定　　　　　　　　　　九十三年度交聲字第五五八號
　　移送機關　台南縣警察局永康分局
　　受處分人
　　即異議人　甲○○
右列受處分人因違反道路交通管理處罰條例案件，對於台南縣警察局永康分局民國九
十三年十月一日所為之裁決處分（處分案號：永警交字0000000000號），
聲明異議，本院裁定如左：
    主  文
異議駁回。
    理  由
一、聲明異議意旨略以：受處分人即異議人甲○○於民國九十三年八月間，因台南縣
    永康市○○路二三五巷七號前之空地，欲施工蓋房屋，而將所有非固定式車棚暫
    放在文化路二三五巷七號旁之路邊，致使二三五巷七號住戶產生不悅報警取締，
    惟事後異議人已與該住戶溝通、說明，了解是誤會一場，且本案地點二三五巷寬
    五十五公尺，而異議人之車棚僅寬五．八公尺，實不影響道路交通之安全，並本
    件係因原地點要蓋房屋之故，所以在暫放幾天的情形，始將非固定式車棚暫放該
    處，實為情有可原。又本件違反道路交通管理事件裁決書係載：「在公告禁止設
    攤處所擺設攤位」之違規情事，然異議人並未看到此公告牌。且於九十三年九月
    三日異議人陳情後，永康分局又不到現場勘察即裁決，而未審先判。從而，異議
    人不服原裁處，提起本件異議。
二、按在道路堆積、放置或拋擲足以妨礙交通之物者，除責令行為人即時停止並消除
    障礙外，處行為人或其雇主新台幣一千二百元以上二千四百元以下罰鍰，道路交
    通管理處罰條例第八十二條第一項第一款定有明文。
三、經查：
  (一)本件受處分人即異議人甲○○於九十三年八月十九日十四時四十分許，在台南縣
    永康市○○路二三五巷七號路旁，在道路上放置兩個汽車車棚，經台南縣永康市
    公所函轉西灣里辦公室檢舉函請求處理，為警到場認異議人所放置之該等車棚足
    以妨礙交通而依法舉發等情，有台南縣永康市西灣里辦公處九十三年八月五日永
    西灣字第一四二號函、台南縣永康市公所九十三年八月十日所農字第０九三００
    三一三四０號函、台南縣警察局永康分局交辦單、台南縣警察局南縣警交字第Ｍ
    00000000號舉發違反道路交通管理事件通知單、現場違規採證照片三幀
    、及台南縣警察局永康分局九十三年九月七日南縣永警六字第０九三０００四二
    ０六號書函等附卷可稽。且為異議人所不爭執。
  (二)異議人甲○○雖辯稱：該二三五巷寬五十五公尺，而車棚僅寬五．八公尺，實不
    影響道路交通安全云云。惟查，所謂「妨礙交通」，並不以行人或車輛完全無法
    通行始稱之，只要公眾通行之權利受到妨礙即足當之。且道路係為提供汽機車用
    路人通行、及路人行走之用，不論何時，汽機車用路人應可信任該道路應為通暢
    ，並按任何人不得利用道路堆積、放置或拋擲足以妨礙交通之物品，道路交通安
    全規則第一百四十條第一款定有明文。本件異議人在永康市○○路二三五巷七號
    路旁之供公眾通行使用之道路上，放置兩個汽車車棚，而佔據道路，已如前述；
    且觀之本件現場違規採證照片，異議人在道路旁放置該等車棚佔用道路，所佔用
    道路寬度有一定程度，致使公眾通行之權利受到妨礙甚明，且該道路於夜間時雖
    有路燈，然仍屬昏暗，汽機車用路人有難以注意該車棚存在之可能，而將使汽機
    車用路人有發生事故之虞，此有卷附照片三張在卷可按。準此，異議人在永康市
    ○○路二三五巷七號旁之道路上放置兩個汽車車棚而佔據道路，當有足以妨礙交
    通甚明。是異議人前開所辯，顯係事後避責之詞，自無可採。從而，異議人有於
    前述時、地在道路堆積、放置足以妨礙交通之物之違規行為，應可認定。
  (三)另台南縣警察局永康分局雖先以「在公告禁止設攤處所擺設攤位者」之違規事實
    ，而裁處異議人罰緩新台幣（下同）二千四百元，惟移送機關即台南縣警察局永
    康分局事後發現該裁決書違規事實有誤植之情事，即已更正違規事實為「在道路
    堆積、放置或拋擲足以防礙交通之物者」，並送達於異議人，有更正前後之違反
    道路交通管理事件裁決書各一紙、及更正後裁決書之送達證書一紙等在卷足憑。
    準此，本件裁決書誤植「違規事實」部分業已更正，並經合法送達予異議人，是
    上開誤植部分並不影響本件違規事實之認定。又按道路交通管理處罰條例之制定
    ，係為加強道路交通管理，維護交通秩序，並確保交通安全，該條例第一條亦有
    明文規定。是縱認異議人事後已取得該二三五巷七號住戶之諒解，並於舉發後、
    裁決前已撤離該等車棚，然亦無法據以解免此違反道路交通管理處罰條例之責任
    。均附此說明。
四、綜上所述，本件受處分人即異議人甲○○於上開時、地，在道路堆積、放置足以
    妨礙交通之物之違規事實，既可認定，則移送機關即台南縣警察局永康分局據此
    引用前開道路交通管理處罰條例第八十二條第一項第一款規定，並參酌違反道路
    交通管理事件統一裁罰標準表之相關內容，而裁處異議人罰鍰二千四百元，於法
    即無違誤。從而，本件異議人之異議經核並無理由，應予駁回。
五、據上論斷，應依道路交通案件處理辦法第十九條，裁定如主文。
中      華      民      國      九十四    年      二    月    二十四    日
    臺灣臺南地方法院交通法庭
                                    法  官    洪  榮  家
右正本證明與原本無異。
如不服本裁定應於送達後五日內向本院提出抗告狀（應附繕本）。
                                    書記官    陳  志  德
中      華      民      國      九十四    年      二    月    二十五    日
